Config:
  hfst:
    Gen: ../../../src/generator-gt-norm.hfst
    Morph: ../../../src/analyser-gt-norm.hfst
  xerox:
    Gen: ../../../src/generator-gt-norm.xfst
    Morph: ../../../src/analyser-gt-norm.xfst
    App: lookup


# Comments after each noun:
# ok = checked against 
# ? = not checked

# Modals from lexicon GALGGAT_IV, VIERTTIT_IV

Tests:
  Verb - soajttet: # GALGGAT_IV
    soajttet+V+IV+Inf: soajttet
    soajttet+V+IV+Sup: []
    soajttet+V+IV+Ind+Prs+Sg1: soajtáv
    soajttet+V+IV+Ind+Prs+Sg2: soajtá
    soajttet+V+IV+Ind+Prs+Pl2: soajttebihtit
    soajttet+V+IV+Ind+Prs+Pl3: soajtti
    soajttet+V+IV+Ind+Prt+Sg1: soajttiv
    soajttet+V+IV+Ind+Prt+Sg2: soajtti
    soajttet+V+IV+Ind+Prt+Sg3: såjtij
    soajttet+V+IV+Ind+Prt+Du1: såjtijma 
    soajttet+V+IV+Ind+Prt+Du2: såjtijda
    soajttet+V+IV+Ind+Prt+Du3: såjtijga
    soajttet+V+IV+ImprtII+Pl1: []
    soajttet+V+IV+Pot+Sg1: såjtitjav
    soajttet+V+IV+Pot+Sg2: såjtitja
    soajttet+V+IV+Pot+Sg3: såjtisj
    soajttet+V+IV+Pot+Pl3: såjtitji


  Verb - galggat: # GALGGAT_IV
    galggat+V+IV+Inf: galggat
    galggat+V+IV+Sup: []
    galggat+V+IV+Ind+Prs+Sg1: galgav
    galggat+V+IV+Ind+Prs+Sg2: galga
    galggat+V+IV+Ind+Prs+Pl2: galggabihtit
    galggat+V+IV+Ind+Prs+Pl3: galggi
    galggat+V+IV+Ind+Prt+Sg1: galggiv
    galggat+V+IV+Ind+Prt+Sg2: galggi
    galggat+V+IV+Ind+Prt+Sg3: galgaj
    galggat+V+IV+Ind+Prt+Du1: galgajma 
    galggat+V+IV+Ind+Prt+Du2: galgajda
    galggat+V+IV+Ind+Prt+Du3: galgajga
    galggat+V+IV+ImprtII+Pl1: []
    galggat+V+IV+Pot+Sg1: galgatjav
    galggat+V+IV+Pot+Sg2: galgatja
    galggat+V+IV+Pot+Sg3: galgasj
    galggat+V+IV+Pot+Pl3: galgatji

  Verb - hæhttut: # VIERTTIT_IV
    hæhttut+V+IV+Inf: hæhttut
    hæhttut+V+IV+Sup: []
    hæhttut+V+IV+Ind+Prs+Sg1: hæhttuv
    hæhttut+V+IV+Ind+Prs+Sg2: hæhttu
    hæhttut+V+IV+Ind+Prs+Pl2: hæhttubihtit
    hæhttut+V+IV+Ind+Prs+Pl3: hæhttuji
    hæhttut+V+IV+Ind+Prt+Sg1: hæhttujiv
    hæhttut+V+IV+Ind+Prt+Sg2: hæhttuji
    hæhttut+V+IV+Ind+Prt+Sg3: hæhttuj
    hæhttut+V+IV+Ind+Prt+Du1: hæhttujma 
    hæhttut+V+IV+Ind+Prt+Du2: hæhttujda
    hæhttut+V+IV+Ind+Prt+Du3: hæhttujga
    hæhttut+V+IV+ImprtII+Pl1: []
    hæhttut+V+IV+Pot+Sg1: hæhttutjav
    hæhttut+V+IV+Pot+Sg2: hæhttutja
    hæhttut+V+IV+Pot+Sg3: hæhttusj
    hæhttut+V+IV+Pot+Pl3: hæhttutji

  Verb - vierttit: # VIERTTIT_IV
    vierttit+V+IV+Inf: vierttit
    vierttit+V+IV+Sup: []
    vierttit+V+IV+Ind+Prs+Sg1: vierttiv
    vierttit+V+IV+Ind+Prs+Sg2: viertti
    vierttit+V+IV+Ind+Prs+Pl2: vierttibihtit
    vierttit+V+IV+Ind+Prs+Pl3: vierttiji
    vierttit+V+IV+Ind+Prt+Sg1: vierttijiv
    vierttit+V+IV+Ind+Prt+Sg2: vierttiji
    vierttit+V+IV+Ind+Prt+Sg3: vierttij
    vierttit+V+IV+Ind+Prt+Du1: vierttijma 
    vierttit+V+IV+Ind+Prt+Du2: vierttijda
    vierttit+V+IV+Ind+Prt+Du3: vierttijga
    vierttit+V+IV+ImprtII+Pl1: []
    vierttit+V+IV+Pot+Sg1: vierttitjav
    vierttit+V+IV+Pot+Sg2: vierttitja
    vierttit+V+IV+Pot+Sg3: vierttisj
    vierttit+V+IV+Pot+Pl3: vierttitji


